hunspell/kpv/komi.aff
SET UTF-8
TRY -ʼсӧаындтколмиврьеуйязпічгбшжэъюёфхцщСӦАЫНДТКОЛМИВРЬЕУЙЯЗПІЧГБШЖЭЪЮЁФХЦЩV

REP 91
REP о ӧ
REP ӧ о
REP к х
REP х к
REP п ф
REP ф п
REP ц ч
REP ч ц
REP ь ъ
REP ъ ь
REP е ё
REP ё е
REP цъ чь
REP чь цъ
REP шш щ
REP щ шш
REP ьӧ е
REP е ьӧ
REP ря ра
REP ра ря
REP ье йӧ
REP йӧ ье
REP вие вйӧ
REP вйӧ вие
REP рие рйӧ
REP рйӧ рие
REP мие мйӧ
REP мйӧ мие
REP ние нньӧ
REP нньӧ ние
REP тие ттьӧ
REP ттьӧ тие
REP сие ссьӧ
REP ссьӧ сие
REP лие лльӧ
REP лльӧ лие
REP дие ддьӧ
REP ддьӧ дие
REP зие ззьӧ
REP ззьӧ зие
REP стьяс сьтъяс
REP сьтъяс стьяс
REP омон ӧмӧн
REP ӧмӧн омон
REP одо ӧдӧ
REP ӧдӧ одо
REP йокто йӧктӧ
REP йӧктӧ йокто
REP совмо сӧвмӧ
REP сӧвмӧ совмо
REP гостиница гӧстинича
REP гӧстинича гостиница
REP Княжпогост Виз
REP Княжпогост Емва
REP Койгородок Койгорт
REP Койгорт Койгородок
REP Кӧрткерос Корткерос
REP Корткерос Кӧрткерос
REP Сторожевск Шойнаты
REP Шойнаты Сторожевск
REP Троицко-Печорск Мылдін
REP Мылдін Троицко-Печорск
REP Усть-Кулом Кулӧмдін
REP Кулӧмдін Усть-Кулом
REP Усть-Вымь Емдін
REP Емдін Усть-Вымь
REP Вологда Вӧлӧгда
REP Вӧлӧгда Вологда
REP Великополье Полльӧ
REP Полльӧ Великополье
REP Помоздино Помӧсдін
REP Помӧсдін Помоздино
REP Трёхозёрка Куимтыдор
REP Куимтыдор Трёхозёрка
REP Кельтма Кӧтйӧм
REP Кӧтйӧм Кельтма
REP Жешарт Зӧвсьӧрт
REP Зӧвсьӧрт Жешарт
REP Пысса Пыисдін
REP Пысса Пызьдін
REP поселение овмӧдчӧмин
REP овмӧдчӧмин поселение
REP Бураново Брангурт
REP Брангурт Бураново
REP Ижевск Ижкар
REP Ижкар Ижевск
REP грач сьӧдрака
REP скворец сьӧдкай
REP скворец ябыр
REP ружье ружйӧ
REP ружйӧ ружье

FLAG long

SFX A1 Y 8 # прилагательное - A
SFX A1 0 а/G1G2G3 [^йь]
SFX A1 й я/G1G2G3 й
SFX A1 ь я/G1G2G3 ь
SFX A1 0 ӧсь/G1G2 .
SFX A1 0 кодь/O1O2O3O5O6 .
SFX A1 0 кодьӧсь .
SFX A1 0 джык/O1O2O3O5O6 .
SFX A1 0 джыкӧсь .

SFX A2 Y 5 # прилагательное - ъя
SFX A2 0 ӧсь/G1G2 .
SFX A2 0 кодь/O1O2O3O5O6 .
SFX A2 0 кодьӧсь .
SFX A2 0 джык/O1O2O3O5O6 .
SFX A2 0 джыкӧсь .

SFX A3 Y 5 # прилагательное -а -я
SFX A3 0 ӧсь/G1G2 .
SFX A3 0 кодь/O1O2O3O5O6 .
SFX A3 0 кодьӧсь .
SFX A3 0 джык/O1O2O3O5O6 .
SFX A3 0 джыкӧсь .

SFX A4 Y 5 # прилагательные -ӧсь
SFX A4 0 ӧсь/G1G2 .
SFX A4 0 кодь/O1O2O3O5O6 .
SFX A4 0 кодьӧсь .
SFX A4 0 джык/O1O2O3O5O6 .
SFX A4 0 джыкӧсь .

SFX A5 Y 3 # прилагательные кодь
SFX A5 0 ӧсь/G1G2 .
SFX A5 0 джык/O1O2O3O5O6 .
SFX A5 0 джыкӧсь .

SFX A6 Y 5 # топоним+са
SFX A6 0 ӧсь/G1G2 .
SFX A6 0 кодь/O1O2O3O5O6 .
SFX A6 0 кодьӧсь .
SFX A6 0 джык/O1O2O3O5O6 .
SFX A6 0 джыкӧсь .

SFX A7 Y 5 # прилагательные са
SFX A7 0 ӧсь/G1G2 .
SFX A7 0 кодь/O1O2O3O5O6 .
SFX A7 0 кодьӧсь .
SFX A7 0 джык/O1O2O3O5O6 .
SFX A7 0 джыкӧсь .

SFX A8 Y 5 # прилагательные -тӧм
SFX A8 0 ӧсь/G1G2 .
SFX A8 0 кодь/O1O2O3O5O6 .
SFX A8 0 кодьӧсь .
SFX A8 0 джык/O1O2O3O5O6 .
SFX A8 0 джыкӧсь .

SFX A9 Y 5 # +ся
SFX A9 0 ӧсь/G1G2 .
SFX A9 0 кодь/O1O2O3O5O6 .
SFX A9 0 кодьӧсь .
SFX A9 0 джык/O1O2O3O5O6 .
SFX A9 0 джыкӧсь .

SFX B1 Y 20 # несерийный послелог - Po
SFX B1 0 ӧй [^ӧ]
SFX B1 0 ыс [^ӧ]
SFX B1 0 ыд [^ӧ]
SFX B1 0 ным [^ӧ]
SFX B1 0 ныд [^ӧ]
SFX B1 0 ныс [^ӧ]
SFX B1 0 нам [^ӧ]
SFX B1 0 нас [^ӧ]
SFX B1 0 нас [^ӧ]
SFX B1 0 над [^ӧ]
SFX B1 ӧ ад [ӧ]
SFX B1 ӧ ас [ӧ]
SFX B1 0 ӧсь .
SFX B1 0 джык .
SFX B1 0 ысджык [^ӧ]
SFX B1 0 ыдджык [^ӧ]
SFX B1 0 нымджык [^ӧ]
SFX B1 0 ныдджык [^ӧ]
SFX B1 0 нысджык [^ӧ]
SFX B1 0 намджык [^ӧ]

SFX B2 Y 1 # "послелог" кодь
SFX B2 0 0/G2 .

SFX B3 Y 1 # несерийный послелог типа кызта
SFX B3 0 0/G2 .

SFX C1 Y 1 # союз
SFX C1 0 0 .

SFX D1 Y 22 # наречие - Adv
SFX D1 0 0/G1G2G3 .
SFX D1 0 0/G4 [^в]
SFX D1 в л/G4 в
SFX D1 0 джык/G3 .
SFX D1 0 джыка .
SFX D1 0 джыкӧн .
SFX D1 0 джыкӧсь .
SFX D1 0 ӧн [^в]
SFX D1 в лӧн в
SFX D1 0 нам тыр
SFX D1 0 над тыр
SFX D1 0 нас тыр
SFX D1 0 наным тыр
SFX D1 0 наныд тыр
SFX D1 0 наныс тыр
SFX D1 0 ъясӧн тыр
SFX D1 0 са тыр
SFX D1 0 над быд
SFX D1 0 нас быд
SFX D1 0 ъясӧн быд
SFX D1 0 са быд
SFX D1 0 ӧсь/G1G2 н

SFX D2 Y 7 # наречие - вылысь, йылысь
SFX D2 лысь всьыс/G2 .
SFX D2 лысь всьыд/G2 .
SFX D2 лысь всьым/G2 .
SFX D2 лысь всьыным/G2 .
SFX D2 лысь всьыныд/G2 .
SFX D2 лысь всьыныс/G2 .
SFX D2 0 моз .

SFX D3 Y 7 # наречие - пырысь
SFX D3 ысь сьыс .
SFX D3 ысь сьыд .
SFX D3 ысь сьым .
SFX D3 0 0/G1G2G3 .
SFX D3 0 моз .
SFX D3 0 ӧн .
SFX D3 пырысь джыкпырысь .

SFX D4 Y 12 # наречие - джынйӧн
SFX D4 0 а .
SFX D4 0 аӧсь .
SFX D4 0 ӧн .
SFX D4 0 над .
SFX D4 0 нас .
SFX D4 0 ся .
SFX D4 0 сянь .
SFX D4 0 ысь .
SFX D4 0 сьыс .
SFX D4 0 сьыд .
SFX D4 0 ӧдз .
SFX D4 0 0/G3G4 .

SFX D5 Y 5 # наречие - сорӧн
SFX D5 0 0/G1G2G3 .
SFX D5 0 моз .
SFX D5 ӧн нам .
SFX D5 ӧн над .
SFX D5 ӧн нас .

SFX D6 Y 9 # наречие ӧн - Adv
SFX D6 ӧн джыкӧн ӧн
SFX D6 0 0/G1G2G3G4 .
SFX D6 0 джыка .
SFX D6 0 джыкӧсь .
SFX D6 0 джык/G3 .
SFX D6 0 нам .
SFX D6 0 над .
SFX D6 0 нас .
SFX D6 0 ӧсь/G2 .

SFX D7 Y 6 # наречие а/я - Adv
SFX D7 а джыка а
SFX D7 я ьджыка я
SFX D7 0 0/G1G2G3G4 .
SFX D7 0 джык/G3 .
SFX D7 0 джыкӧсь .
SFX D7 0 джыкӧн .

SFX D8 Y 23 # наречие места - Adv
SFX D8 0 /G1G3G4 .
SFX D8 0 джыка .
SFX D8 0 джык .
SFX D8 0 джыкӧсь .
SFX D8 0 джыксӧ .
SFX D8 0 ӧсь н
SFX D8 0 ӧсьджык н
SFX D8 ын ас [^йь]ын
SFX D8 ын ад [^йь]ын
SFX D8 ӧ ас [^йь]ӧ
SFX D8 ӧ ад [^йь]ӧ
SFX D8 йын яс йын
SFX D8 йын яд йын
SFX D8 йӧ яс йӧ
SFX D8 йӧ яд йӧ
SFX D8 ьын яс ьын
SFX D8 ьын яд ьын
SFX D8 ьӧ яс ьӧ
SFX D8 ьӧ яд ьӧ
SFX D8 ысь сьыс [^л]ысь
SFX D8 ысь сьыд [^л]ысь
SFX D8 лысь всьыс лысь
SFX D8 лысь всьыд лысь

SFX D9 Y 1 # наречие кодь
SFX D9 0 0 .

SFX E1 Y 2 # состояние
SFX E1 0 0/G1G2G3G4 .
SFX E1 0 ӧсь .

SFX F1 Y 6 # фамилия
SFX F1 0 а/O7O8O9 ов
SFX F1 0 а/O7O8O9 ёв
SFX F1 0 а/O7O8O9 ев
SFX F1 0 а/O7O8O9 ин
SFX F1 0 а/O7O8O9 ын
SFX F1 ӧй ая/O7O8O9 ӧй

SFX F2 Y 1 # коми ним
SFX F2 0 0 .

SFX F3 Y 1 # йӧз ним
SFX F3 0 0 .

SFX F4 Y 1 # прозвище
SFX F4 0 0 .

SFX F5 Y 1 # отчество
SFX F5 ич на/O7O8O9 вич

SFX F6 Y 1 # клички
SFX F6 0 0 .

SFX F7 Y 1 # мифологические имена
SFX F7 0 0 .

SFX F8 Y 1 # нимика
SFX F8 0 0 .

SFX F9 Y 1 # исторические имена
SFX F9 0 0 .

SFX G1 Y 1 # частица -кодь
SFX G1 0 кодь .

SFX G2 Y 2 # частица -джык
SFX G2 0 джык .
SFX G2 0 джыкӧн .

SFX G3 Y 2 # частица сӧ, тӧ
SFX G3 0 сӧ .
SFX G3 0 тӧ .

SFX G4 Y 2 # частица ыс, ыд
SFX G4 0 ыс .
SFX G4 0 ыд .

SFX G5 Y 2 # частица моз
SFX G5 0 моз .
SFX G5 0 моз .

PFX G7 Y 3
PFX G7 0 мед [^еёюяи]
PFX G7 0 медъ [еёюя]
PFX G7 и меді [и]

PFX G8 Y 1
PFX G8 0 не .

SFX I1 Y 1 # междометие
SFX I1 0 0 .

SFX I2 Y 1 # междометие животные
SFX I2 0 0 .

SFX J1 Y 1 # названия групп, фирм, организаций с кавычками
SFX J1 0 0 .

SFX J2 Y 1 # названия групп, фирм, организаций без кавычек
SFX J2 0 0 .

SFX J3 Y 1 # названия марок, сортов
SFX J3 0 0 .

SFX J4 Y 1 # названия изданий, передач, худ. произведений
SFX J4 0 0 .

SFX J5 Y 1 # части названий
SFX J5 0 0 .
